臺灣澎湖地方法院刑事判決　　　　　　　　　　　　　九十三年度簡上字第二三號
　　上　訴　人　己○○　男　五.
　　即　被　告
　　　　　　　　丙○○　男　四.
　　　　　　　　甲○○　男　二.
　　　　　　　　丁○○　男　六.
　　　　　　　　庚○○　男　五.
右列上訴人即被告因違反懲治走私條例案件，不服本院馬公簡易庭九十三年度馬簡字
第一二三號第一審判決（聲請簡易判決處刑書案號：九十三年度偵字第二０四號），
提起上訴，本院合議庭為第二審判決如下：
    主      文
上訴駁回。
    事      實
一、己○○係澎湖籍「源豐富」號漁船之船長，與船員丙○○、甲○○、丁○○、庚○○、乙○○（到案後另行審結），均明知重量超過一千公斤之牡蠣為行政院所
    公告進口管制物品，竟共同基於運送管制物品進口逾公告數額之犯意聯絡，於民
    國九十二年十一月十三日上午十時五十分許，駕駛該船自澎湖縣馬公漁港報關出
    港，至同日中午十二時二十六分許，航行至澎湖縣西嶼鄉二崁附近海域下錨停留
    ，殆同日下午六時許左右，有不詳之小型膠筏，載運自大陸地區私運進口之去殼
    牡蠣前來，其等即自該膠筏接駁重達七千三百九十四公斤之大陸產去殼牡蠣，至
    同月十四日上午六時許接駁完畢後，仍在該處下錨停留，於當日下午四時許，始
    啟程前往台南縣將軍漁港。嗣於當日晚上九時十五分許，「源豐富」號漁船進入
    將軍漁港，經行政院海岸巡防署南部地區巡防局第五一岸巡大隊發覺有異，登船
    檢查，扣得上開去殼牡蠣。
二、案經行政院海岸巡防署南部地區巡防局第五一岸巡大隊移送臺灣澎湖地方法院檢
    察署聲請簡易判決處刑。
    理　　　由
一、被告己○○、丙○○、甲○○、丁○○、庚○○均矢口否認上開犯行，辯稱：該
    批牡蠣係產自西嶼鄉，並非大陸出產，被告等人並未運送走私物品云云。經查：
（一）被告己○○係「源豐富」號漁船之船長，被告丙○○、甲○○、丁○○、庚○○等係該船船員，於九十二年十一月十三日上午十時五十分許，駕駛該船自澎
      湖縣馬公漁港報關出港，至同日上午十二時二十六分許，航行至二崁附近海域
      下錨停留，殆同日下午六時許，自不詳之小型膠筏處，接駁重量為七千三百九
      十四公斤之去殼牡蠣，同月十四日上午六時許接駁完畢後，在該處停留至下午
      四時許，始前往台南縣將軍漁港，於當日晚上九時十五分許入港之事實，為被
      告五人所承認（本院卷第四十六頁、海巡卷第十三、二十一、二十七、三十七
      頁），並有漁船進出港檢查表、現場照片（海巡卷第七十六頁、第九十七頁至
      第一百零六頁）、查獲之上開牡蠣重量為七千三百九十四公斤，拍賣後得款二
      萬二千一百八十二元之南縣區漁會拍賣計算單（海巡卷第八十五頁）附卷可稽
      。上開事實，堪以認定。
（二）被告等人雖辯稱：上開牡蠣產自西嶼鄉，非管制進口物品云云。惟上開牡蠣經
      財政部關稅總局進口貨品原產地認定委員會認定結果，認：上開牡蠣經冷凍，
      包裝方式與一般臺灣牡蠣不同，且該太平洋品種牡蠣是產在日本以南，集中於
      浙江、福建、廣東沿海，應係大陸產牡蠣，有財政部關稅總局九十三年二月四
      日台總局認字第０九三０一００七０五號函及所附審議表附卷可稽（海巡卷第
      八十八頁至第九十一頁），因此，上開牡蠣係產自大陸甚明。又假若上開牡蠣
      如被告等人所辯，產自西嶼，依正常情況，應在採收後上岸包裝，以陸路運至
      西嶼的漁港或馬公港，在港口裝船後運送將軍港，較為順當，而依卷附照片所
      示，上開牡蠣業已包裝，顯然採收後已上岸整理，卻未以陸路運至港口裝船，
      反而另由小型膠筏運至二崁海域，被告等人再特地駕船長時間在有風浪之海面
      上等候，直至視線不佳之夜間，始為接駁，其等所為，實不合常情，顯然意欲
      掩飾不法，始有此怪異行徑。是以，上開牡蠣確自大陸私運而來，由明知上情
      之被告等人予以運送。
（三）至於證人戊○○於本院審理時證稱：該批牡蠣是西嶼的陳鑫濤養殖，伊介紹己○○運送的云云（本院卷第八十五頁至第八十八頁），然證人陳鑫濤已證述：
      伊於九十二年只養殖面積一公頃的牡蠣，不可能有七千多公斤產量，查獲的牡
      蠣非伊養殖，伊賣給戊○○的牡蠣只有八千元而已等語甚明（海巡卷第四十一
      頁至第四十六頁），因此，證人戊○○所陳述情節，與前述事證不合，應係受
      被告等人請託，而為迴護被告等人之詞，不能相信。被告等人所辯，無非事後
      卸責之詞，洵不足採。
（四）綜上所述，被告等人確有運送逾公告數額私運管制物品之犯行。本案事證明確
      ，被告犯行堪以認定。
二、按活、生鮮或冷藏牡蠣、冷凍牡蠣、乾牡蠣、鹹或浸鹹牡蠣均屬海關進口稅則第
    三章所列之物品，為管制進口物品。被告己○○、丙○○、洪民信、丁○○、庚○○等人所運送之大陸產牡蠣重達七千三百九十四公斤，已逾一千公斤，核其等
    所為，均係犯懲治走私條例第三條第一項之運送私運管制物品逾公告數額罪。被
    告五人與乙○○間，有犯意聯絡及行為分擔，均為共同正犯。原審依刑事訴訟法
    第四百四十九條第一項前段、懲治走私條例第三條第一項、刑法第十一條前段、
    第二十八條、第四十一條第一項前段，罰金罰鍰提高標準條例第二條等規定，斟
    酌被告己○○為船長，居於主導地位，其他被告為船員，附從船長犯行，無視法
    律規範，運送大量大陸產牡蠣，使國家難以管理進口物資，對社會秩序產生破壞
    ，及其等事後猶飾詞否認等一切情狀，量處被告己○○有期徒刑六月，量處被告
    丙○○、甲○○、丁○○、庚○○各有期徒刑四月，如易科罰金，均以銀元三百
    元折算一日，扣案牡蠣非被告等人所有，不予宣告沒收，認事用法俱無不合，量
    刑亦稱妥適。被告等人上訴否認犯行，指摘原判決不當，為無理由，應予駁回。
三、被告己○○、丙○○、庚○○經合法傳喚，無正當之理由不到庭，本院爰不待其
    陳述，逕行判決。
據上論斷，應依刑事訴訟法第四百五十五條之一第一項、第三項、第三百六十八條、
第三百七十一條，判決如主文。
本案經檢察官吳志中到庭執行職務。
中　　　華　　　民　　　國　　九十三　　年　　十二　　　月　　 十三　 　日
                            臺 灣 澎 湖 地 方 法 院 刑 事 庭
                                  審判長法官  管    安    露
                                        法官  陳    介    安
                                        法官  李    宛    玲
右正本證明與原本無異。
本件不得上訴。
中　　　華　　　民　　　國　　九十三　　年　　十二　　　月　　 十四　 　日
                                      書記官  莊    茹    茵
